臺灣臺北地方法院刑事判決
111年度審易字第224號
公  訴  人  臺灣臺北地方檢察署檢察官
被      告  徐立蘅



上列被告因妨害自由等案件，經檢察官提起公訴（110年度偵字
第19281號）後，被告於本院審理中就被訴事實為有罪之陳述，
經檢察官聲請改依協商程序而為判決，本院予以同意，判決如下
：
    主     文
徐立蘅犯強制罪，處罰金新臺幣壹仟元，如易服勞役，以新臺幣
壹仟元折算壹日，緩刑貳年。
   事實及理由
一、本件犯罪事實及證據，除引用附件檢察官起訴書之記載外，
    另據被告於本院審理時坦承犯行，核其自白，與起訴書所載
    事證相符，可認屬實，本案事證明確，被告犯行堪予認定，
    應依法論科。
二、論罪科刑：　
　  核被告所為，係犯刑法第304條之強制罪。依認罪協商結果
    判決如主文所示，並諭知易服勞役之折算標準。
三、附記事項：
　  被告前未曾受有期徒刑以上刑之宣告，有臺灣高等法院被告
    前案紀錄表一份在卷可稽，本院認經此偵、審程序及科刑宣
    告後，當知所警惕，無再犯之虞，所宣告之刑以暫不執行為
    適當，依刑法第74條第1項第1款規定，併予緩刑諭知，以啟
    自新。  
四、協商判決除有刑事訴訟法第455條之4第1項第1款於本訊問程
    序終結前，被告撤銷協商合意或檢察官撤回協商聲請者；第
    2款被告協商之意思非出於自由意志者；第4款被告所犯之罪
    非第455條之2第1項所定得以協商判決者；第6款被告有其他
    較重之裁判上一罪之犯罪事實者；第7款法院認應諭知免刑
    或免訴、不受理者情形之一，及違反同條第2項「法院應於
    協商合意範圍內為判決；法院為協商判決所科之刑，以宣告
    緩刑或2年以下有期徒刑、拘役或罰金為限」之規定者外，
    檢察官與被告均不得上訴。如有前述得上訴之情形，得自收
    受判決送達之翌日起20日內，向本院提出上訴書狀，上訴於
    第二審法院，併予敘明。
據上論斷，應依刑事訴訟法第455條之2第1項、第455條之8、第4
54條、第455條，刑法第304條第1項、第42條第3項、第74條第1
項第1款，判決處刑如主文。
本案經檢察官李巧菱提起公訴、檢察官邱曉華到庭執行職務。
中　　華　　民　　國　　111 　年  　 7  　月　　 7  　日
                  刑事第二十庭  法　官　洪英花
以上正本證明與原本無異。
不得上訴。
                                書記官  洪啟瑞
中　　華　　民　　國　　111 　年  　 7  　月　　 7  　日
附錄本案論罪科刑依據法條全文：
中華民國刑法第304條
以強暴、脅迫使人行無義務之事或妨害人行使權利者，處 3 年
以下有期徒刑、拘役或 9 千元以下罰金。
前項之未遂犯罰之。
附件：
臺灣臺北地方檢察署檢察官起訴書
                                    110年度偵字第19281號
　　被　　　告　徐立蘅　男　35歲（民國00年0月00日生）
　　　　　　　　　　　　住臺北市○○區○○○路0段000巷00
　　　　　　　　　　　　號4樓
　　　　　　　　　　　　國民身分證統一編號：Z000000000號
上列被告因妨害自由等案件，已經偵查終結，認應該提起公訴，
茲將犯罪事實及證據並所犯法條分敘如下：
　　　　犯罪事實
一、徐立蘅於民國110年5月8日下午3時10分許，在址設臺北市○○
    區○○○路0段000號1樓「統一超商敦隆店」內消費購物，適有
    顧客呂大偉亦在該超商店內欲購物，因細故與該超商店經理
    陳志葵（所涉妨害自由等罪嫌部分，另為不起訴處分）發生
    口角爭執，竟基於公然侮辱之犯意，出言以「結完帳就快滾
    」、「操你媽」等語辱罵呂大偉，並以比出中指等方式於不
    特定多數人得以共見共聞之場所侮辱呂大偉，呂大偉不甘示
    弱，亦以言語回擊（所涉妨害名譽罪嫌部分未據告訴），徐
    立蘅另基於強制之犯意，先以「你再兇阿」、「你再大聲阿
    」、「沒有看過流氓嗎」、「你不是很囂張」等危害生命、
    身體之言語恫嚇呂大偉，致呂大偉心生畏懼，致生危害於安
    全，復徒手以不法腕力，強行將呂大偉拖離該店，而以此強
    暴方式，使呂大偉行無義務之事，或妨害其行使權利，並因
    而造成呂大偉受有雙上肢及右膝多處瘀青等傷害。
二、案經呂大偉訴由臺北市政府警察局大安分局報告偵辦。
　　　　證據並所犯法條
一、證據清單及待證事實：
編號 證據名稱 待證事實 1 被告徐立蘅於警詢時及偵查中之供述 被告與告訴人呂大偉於上開時、地發生爭執之事實，被告有拖拉告訴人，並對告訴人比中指，並罵1、3、5字國罵。 2 告訴人呂大偉於警詢時及偵查中之供述 全部之犯罪事實。 3 同案被告陳志葵於警詢時之供述 被告與告訴人於上開時地發生口角爭執，被告以徒手方式，拉住告訴人左手腕，並強行將告訴人拉到門市外面。 4 超商店內監視畫面翻拍照片6張、告訴人傷勢照片6張、衛生福利部雙和醫院診斷證明書1份 告訴人受有上開傷害之事實。 
二、核被告所為，係犯刑法第304條第1項之強制、第309條第1項
    公然侮辱等罪嫌。被告前揭強制致告訴人呂大偉成傷部分，
    核屬強暴行為之一部分，不另論罪。又被告已著手進行強暴
    之實害行為，其惡害通知之恐嚇行為部分，亦不另論罪。被
    告所涉強制、公然侮辱罪嫌，犯意各別，行為互異，請予分
    論併罰。
三、依刑事訴訟法第251條第1項提起公訴。
  　此　致
臺灣臺北地方法院
中　　華　　民　　國　 110　　年　　12 　 月　  17　　日
　　　　　　　　　　　　　　　檢  察  官  李 巧 菱
本件正本證明與原本無異
中　　華　　民　　國　 110　　年　　12　　月　　29　　日
                              書　記　官  賴 昀
附錄本案所犯法條全文：
中華民國刑法第304條
以強暴、脅迫使人行無義務之事或妨害人行使權利者，處 3 年
以下有期徒刑、拘役或 9 千元以下罰金。
前項之未遂犯罰之。
中華民國刑法第309條
公然侮辱人者，處拘役或 9 千元以下罰金。
以強暴犯前項之罪者，處 1 年以下有期徒刑、拘役或 1 萬 5
千元以下罰金。